臺灣桃園地方法院民事判決　　　　　　　　 93年度醫字第4號
原　　　告　丁○○
訴訟代理人　孫志堅律師
被　　　告　行政院國軍退除役官兵輔導委員會桃園榮民醫院
法定代理人　乙○○
被　　　告　丙○○
共　　　同
訴訟代理人　張家琦律師
　　　　　　林鳳秋律師
複　代理人　甲○
上列當事人間請求損害賠償事件，於民國94年5 月26日言詞辯論
終結，本院判決如下：
    主  文
原告之訴暨假執行之聲請駁回。
訴訟費用由原告負擔。
    事  實
甲、原告方面：
壹、聲明：
一、被告應連帶給付原告新台幣（下同）2,732,183 元，及自起
    訴狀繕本送達翌日起至清償日止，按週年利率5%計算之利息
    。
二、願供擔保，請准為假執行之宣告。
貳、陳述：
一、原告於民國92年4月6日晨間騎乘自行車不慎摔倒，以致左手
    手腕骨折受傷，遂立即前往被告行政院國軍退除役官兵輔導
    委員會桃園榮民醫院（下簡稱桃園榮民醫院）急診部掛診，
    轉由骨科門診醫師即被告丙○○醫師診斷，其略以原告左手
    腕部骨折無須手術開刀，僅施以打石膏方式固定治療，及交
    待下次拆石膏之回診時間在2 星期後，即讓原告回家休息。
    惟原告返家後，左手腕部症狀非但未有稍適，反而更有嚴重
    腫脹、發青、僵直、持續性異常疼痛及左手關節無法活動等
    症狀發生，待原告於同年4 月22日首次回診時，曾向被告丙
    ○○敘述上情，經其檢閱原告手部Ｘ光照片後，仍謂稱復原
    情形很好，診治期間即未再檢視原告之左手腕部狀況，僅將
    原告左手上之原石膏拆除再重新打上新石膏，並交代4 星期
    後再行回診，惟等待期間，原告左手腕部疼痛、腫脹、發青
    及僵直等症狀非但未有稍適，反益發嚴重。嗣經原告於同年
    5 月20日第2 次回診時，再次向被告丙○○敘述上開異常症
    狀，經其拆除石膏診視並做Ｘ光照射檢查，竟突感意外表明
    「怎麼會這樣？」後，除於原告左手腕部上藥處理外，即以
    「下次不用來了」一語帶過，而無再告知原告日後尚須復健
    或其它任何說明。然由行政院衛生署醫事審議委員會（下稱
    醫審會）鑑定書載明：「92年4 月7 日拍攝的術後Ｘ光片，
    遠端橈骨橈側骨折塊輕微位移，關節面略為凹陷，」、「5
    月20日拍攝的Ｘ光片，遠端橈骨中央和背側的關節面明顯下
    陷，致使腕骨產生背側位移。」，可證原告於回診期間，左
    手腕部患處發生如此之遽變，加以原告告知腕部不適等情相
    符，惟被告丙○○全無知悉及予以理會，顯見其於醫療行為
    顯有過失。
二、嗣於92年8月27日原告俟轉向被告桃園榮民醫院骨科部醫師
    陳宜成就診，經其對原告左手腕部重新為Ｘ光照射檢視，除
    駁斥被告丙○○之處理不當，並婉拒再做補救之診療行為外
    ，僅開立診斷證明書證明原告確有「左橈骨遠端骨折，癒合
    不良」。經原告輾轉至林口長庚紀念醫院向中醫部傷科醫師
    楊哲彥及西醫部骨科醫師杜元坤等人求診，結論皆與陳宜成
    醫師所判斷之病症相符，原告驟感復原無望後，僅得到被告
    桃園榮民醫院找骨科主任醫師陳裕中再次就診，經其察看原
    告手部Ｘ光片審視完畢後，即開立「輕度殘障確認，不需其
    他醫療機構複檢」之證明予原告申請殘障手冊。嗣經原告所
    取得之網路資料有關老年人骨折Ｑand Ａ之報導以觀，肢体
    骨折之處理方式有二：一為手術；其次為包石膏固定之保守
    方式。上開二種治療方式仍須視手部骨折狀況而定，倘非單
    純之錯骨，而係有碎骨於體內者，即應手術開刀處理後固定
    ，是被告丙○○判斷上既有欠妥適之處，終致原告左手腕部
    傷勢擴大至殘障地步。
三、茲因原告手指無法彎曲結果，遂轉向國軍桃園總醫院骨科部
    就診並施行韌帶修補手術，經醫囑仍須每月回診追蹤治療並
    施做手部復健。又原告突遭受左手腕部終身殘障之嚴重打擊
    影響，而患有憂鬱症，於92年12月2 日開始向國家桃園總醫
    院精神科醫師楊延壽求診，迭經數次診察後除判定有「情感
    性精神病」外，並開立診斷書證明原告患有「重度憂鬱症」
    。
四、查如被告丙○○對原告左手腕部作如此之認定，進而決定依
    其專業判斷所為之治療係正確者，則理當施以其所抗辯之復
    位術及石膏固定後，經過一定期間後即可復原，惟實際醫療
    結果並非如其所言。且一般骨折本即多會伴隨受傷患部之擦
    傷，則是否擦傷傷口可能有感染之虞，即不得以開刀動手術
    之方式取出碎骨而一定須用復位術併以石膏固定之方式治療
    ？又對粉碎性骨折之患者而言，蓋以單純的外部擦傷即選擇
    用較為保守之復位術併石膏固定方式來處理粉碎性骨折，卻
    不選擇以開刀取出碎骨再復位之方式診治，是否為正確之診
    療決定？皆大有疑問。
五、據醫審會鑑定書鑑定意見載明：「遠端橈骨粉碎性骨折治療
    方法可大別有3 種：(1)閉鎖性復位並以石膏固定；(2)開放復
    位術並以內固定固定；(3)閉鎖性復位並以骨外固定器固定。
    3 種治療方法的選擇，視骨折及復位後的情況，神經、血管
    及皮膚的狀況，病患的需求和選擇而定。各種治療的優、缺
    點和風險，應告知病患，得到同意後才施予治療。」等語，
    查被告丙○○並未就原告骨折之腕部在治療前，告知原告上
    揭各種治療方式及優、缺點與風險，及徵求原告同意，顯已
    違反醫師治療行為之告知義務。又前開鑑定書鑑定意見載明
    ：「粉碎性骨折的治療原則，主要在儘可能回復關節面的平
    整和原來骨頭的形狀，以待骨折自行癒合。將碎骨自體內挑
    除是錯誤的想法。」等語顯有矛頓，查原告左手腕部骨折係
    屬粉碎性骨折，則裡面已有碎骨之存在為不容否認之客觀事
    實，醫療上會從Ｘ光片查看碎骨碎裂的複雜程度和位移情形
    ，判斷是否採開放式手術治療，倘能用的碎骨當會想辦法拚
    湊並還原至原來和其他骨頭接縫位置，並用「鋼針、螺絲、
    鋼板」等方式加以固定後，靜待其自行生長癒合即可，復以
    腕部關節粉碎性骨折後，骨折面係呈鉅齒形狀態者，要如何
    使其關節面平整，倘只作石膏固定應無法使其內部已粉碎之
    骨頭關節回復平整，必應循以開放式之開刀方式治療，挑除
    無法復位固定之碎骨，並將鋸齒部分磨平以免其壓迫神經與
    血管，始為正確，如此方能呼應醫師選擇何種治療方式而能
    避免壓迫神經與血管之目的。
六、按病患向醫院及醫師求診，成立民事醫療契約，而醫療契約
    學界通說性質應為有償之委任契約，受任人須負善良之管理
    人注意。倘提供醫療行為之醫院或其醫師有醫療過失致造成
    病患之傷亡結果者，此一加害之結果，既可歸責於醫師，而
    醫師復為醫院之使用人，病患非不得依民法第244 條、第
    227 條及第226 條規定，向提供醫療之醫院請求損害賠償。
    又債務人因債務不履行，致債權人之人格權受侵害者、依民
    法第227 條之1 規定準用同法第192 條至第195 條及第197
    條之規定負損害賠償責任。查原告向被告桃園榮民醫院就診
    ，請求醫療行為之提供，並由其使用人即被告丙○○提供醫
    療服務不當，致原告左手腕部終生殘障之結果，更間接導致
    原告受有情感性精神病之重大精神創傷，故爰依民法第544
    條、第227 條及第226 條之規定向醫療契約債務人即被告桃
    園榮民醫院請求加害給付之不完全給付，及民法第227 條之
    1 準用同法第193 條、第195 條規定請求賠償。又系爭醫療
    過失行為同為侵權行為事件，依民法第184 條第1 項、第
    193 條、第195 條及第188 條之規定，向行為人即被告丙○
    ○醫師與僱用人即被告桃園榮民醫院請求連帶賠償原告如下
    列之損害：
（一）已支出之醫療費用及交通車資40,183元：
   1、醫療費用部分：包括前往被告桃園榮民醫院就診6 次，共
      計2,380 元、長庚紀念醫院就診11次，共計3,507 元及桃
      園總醫院就診12次，共計6,496 元，總計醫療費用支出共
      計12,383元。
   2、就診期間交通車資部分：前往各醫院就診所搭乘計程車往
      返之車資支出，(1)由大園住家至桃園榮民醫院，往返車資
      來回一趟800 元計6 趟次，共計4,800 元，(2)由大園住家
      至林口長庚紀念醫院，往返車資來回一趟1,000 元計11趟
      次，共計11,000元，(3)由大園住家至龍潭桃園總醫院，往
      返車資來回一趟1,000 元，計12趟次，共計12,000元，總
      計交通車資支出27,800元。
（二）預期支出醫療費用及交通車資共計692,000元：
   1、醫療費用部分：包括預計前往桃園總醫院骨科就診12次，
      共計2,400 元、同院復健科就診600 次，共計10,000元及
      同院精神科就診52次，共計15,600元，總計醫療費用共計
      28,000元。
   2、就診期間交通車資部分：預計由大園住家至龍潭桃園總醫
      院，往返車資來回每次1,000 元，計664 趟次，總計交通
      車資664,000 元。
（三）非財產上損害部分：
      原告因系爭醫療過失事件，造成左手腕部終身殘障，飽受
      身心艱熬與痛苦，加以原告本有經營小吃生意，亦受腕部
      殘障而無法繼續工作之影響。另更因腕部殘障之故，以致
      原告患有嚴重之憂鬱症和情感性精神病，內心所受鉅創，
      實非常人所能想像，爰請求慰撫金200,000 元。
參、證據：提出醫院診斷證明書7件、網路資料、身心障礙手冊
    、身分證及重大傷病卡各1件、醫療費用收據39紙、醫院院
    訊資料，手部骨折節本、骨質疏鬆檢測報告各1 件為證；並
    聲請將本件送請醫審會鑑定被告丙○○之治療行為有無過失
    。
乙、被告方面：
壹、聲明：如主文所示。
貳、陳述：
一、原告主張被告丙○○之醫療行為有過失云云。查原告於92年
    4 月6 日至被告桃園榮民醫院急診處掛診，即施以Ｘ光照射
    檢查，結果顯示原告左手有遠端橈骨骨折、位移和骨質疏鬆
    等情形，並檢視原告左手腕部有腫脹、擦傷等現象，考量此
    種骨折常有牽涉到關節面之骨折，於治療時，除要考慮關節
    面的復原外，對局部組織是否有不利傷口癒合之情形，或對
    傷口是否有感染之高危險，及原告年事已高，其骨質能否得
    取其自體骨移植的可能性，在在均是需要納入考量之內。經
    被告丙○○審慎判斷後，除暫施以石膏夾板固定冰敷並抬高
    為處置外，更進一步安排原告至開刀房施行閉鎖式復位手術
    ，並以Ｃ-arm（即可移動之Ｘ光顯影機）確認復位之結果，
    進而施以長臂石膏夾板固定，此有當時所照Ｘ光片及病歷記
    載可證。原告所主張「倘非單純之錯骨，而係有碎骨於體內
    者，即應手術開刀處理後固定云云」云云，顯非實在。
二、原告於出院兩星期後首次回診，被告丙○○即拆開原告左手
    長臂石膏夾板檢視，發現左手腕部腫脹情形已有稍緩之現象
    ，且擦傷傷口處已經癒合，故將長臂石膏夾板換成短臂石膏
    繼續固定手部，並囑附原告4 星期後再回門診拆除石膏、做
    Ｘ光照射檢查及自行加強關節活動等語，顯示被告丙○○已
    有詳盡告知之情。原告指稱被告丙○○置其左手腕部疼痛、
    腫脹、發青及僵直等症狀於不顧及其他醫師在檢視原告之治
    療情形後，均謂被告丙○○治療失當云云，經查閱原告歷次
    到院之門診病歷紀錄中，並未見有如此記載，足見原告所言
    非為真實。
三、原告指稱因系爭醫療過失事件，造成其左手腕部終身殘障之
    嚴重打擊，致患有「情感性精神病」之病症外，進而被醫師
    判定患有「重度憂鬱症」云云。查由醫院精神科醫師診斷病
    患之精神狀態時，絕大部分僅係根據病患之主觀描述為準，
    並無客觀檢查數據可得為證，且原告為大腸癌患者，對同一
    人而言，若對會直接威脅生命之癌症能處之泰然，豈有可能
    對僅造成肢體輕微行動不便之肢體骨折會因而產生重大憂鬱
    ，並有自殺之念頭，被告否認其治療行為與原告之憂鬱症間
    有相當因果關係存在。
四、據醫審會鑑定書鑑定意見中載明，本件原告左手腕部傷處屬
    於遠端橈骨粉碎性骨折，其治療方法雖有三種，但在慮及原
    告就診時患部左手腕處皮膚有兩處擦傷，一處起水泡，若採
    開放復位術，傷口併發症及感染的機會較高之考量，則被告
    丙○○當時採行閉鎖性復位，並以石膏固定之治療方法應無
    不當，況可避免增加原告傷口或骨部感染之機會，更屬正確
    選擇。復準以醫事審議會鑑定書內容可知，即便依原告所指
    稱「於術後兩週，患部仍腫痛」之假設性主張而論，亦無法
    支持原告所提「治療有錯誤」之推斷性指摘。蓋被告丙○○
    先前之治療選擇既無錯誤，則原告指摘其未以正確診治方法
    治療之過失，自無所據，加以病歷紀錄主治醫師有請病人自
    行活動復建得證，原告指稱：「主治醫師告以無須再來門診
    之作法，復不告知日後尚須復健云云」等語，顯非真實。綜
    上陳述，原告主張其於系爭醫療過失事件中所受損害，與被
    告之醫療行為及醫療給付，應無因果關係存在。
參、證據：提出醫院Ｘ光照片1件、醫院病歷資料1件、門診記錄
    單5紙、信封袋封面1件、醫院院訊資料，手部骨折節本1件
    為證；並請求調閱原告自92年4 月6 日迄今至各醫療院所就
    診之病歷紀錄。
    理  由
一、本件原告起訴主張：原告於92年4 月6 日因騎乘自行車不慎
    摔倒致左手腕骨折，於當日前往被告桃園榮民醫院之骨科門
    診由被告丙○○醫師治療，被告丙○○事先未盡充分告知義
    務，說明可能之治療方式之優缺點，復對原告採取錯誤之打
    石膏方定固定治療，嗣原告同年4 月22日回診時，仍無視原
    告之反映，將原告重上石膏，終至同年5 月20日回診時發現
    原告因治療不當已無可挽救，因被告丙○○之治療不當，造
    成原告左橈骨遠端骨折癒合不良，終身殘障，並因此打擊而
    心生憂鬱症，爰依侵權行為及醫療契約，請求被告連帶賠償
    醫療費、就診交通費、未來醫療費及交通車費、精神慰撫金
    共2,732,183 元等語。被告則以：被告丙○○事先已充分告
    知原告各種治療對策，並徵得原告於手術書上簽名同意進行
    閉鎖性手術治療，對原告所實施之醫療行為並無何不當，原
    告於拆除石膏後，曾回診1 次，患部經治療後已見改善，迨
    於3 個月後始再次回診，原告曾在他處接受治療，其患部目
    前狀況可能與他人之治療行為有關，且原告為大腸癌患者，
    其所稱有憂鬱症應與其罹患癌症有關而與手部傷勢無關等語
    ，資為抗辯。
二、原告主張其於92年4 月6 日因騎乘自行車不慎摔倒致左手腕
    骨折，於當日即前往被告桃園榮民醫院之骨科門診救治，被
    告丙○○醫師以打石膏固定方式治療，原告曾於同年4 月22
    日回診，被告丙○○將原告原所上石膏拆除，重上新石膏，
    原告於同年5 月20日回診拆除石膏，嗣原告即未再向被告丙
    ○○求診。又原告左手腕現經診斷為左橈骨遠端骨折癒合不
    良，領有輕度肢障之殘障手冊等情，為被告所不爭執，復有
    原告提出診斷證明書、殘障手冊為證，應堪信為真正。
三、原告復主張其因被告丙○○治療不當，造成終身殘障，被告
    則以前揭情詞置辯，茲本件之爭點為被告丙○○就原告之治
    療有無原告所稱「違背告知義務」、「採取錯誤治療方式」
    及「於原告第1 次回診時未修正其錯誤之治療方式」致原告
    受有損害？
（一）原告主張其當時有碎骨於體內，被告丙○○未予開刀處理
      ，逕予石膏固定，治療方式不當，為被告所否認，且查，
      原告執為論據之行政院衛生署台北醫院骨科主任關於老人
      骨折是否應開刀之意見為「是否手術須看醫師的判斷與決
      定，還有也要看醫院的設施與醫師的經驗技術等等。通常
      醫師會與病人、家屬共同研擬對策以最有利於病人的方式
      處理。開不開刀的原則是，可以用包石膏或保守治療的方
      法達到不錯的效果的，便以此種方式治療。若是手術治療
      比較有利的，則採取此法。大體而言，髖部及膝部骨折是
      以手術為主，脊椎骨折不合併神經受損的是以保守治療為
      主（藥物、支架）。肢體骨折（肱骨頸、橈骨等），則是
      視情況而定。」，本件原告係受左橈骨遠端骨折，依前開
      醫師意見而言並非必以手術治療為佳，猶須視個案情形而
      定。而遠端橈骨粉碎性骨折治療方式可分為3 種，閉鎖性
      復位並以石膏固定、開放性復位術並以內固器固定、閉鎖
      性復位並以骨外固定器固定。3 種治療方式之選擇，視骨
      折及復位後的情況，神經、血管及皮膚的狀況，病患的需
      求和選擇而定。本件原告於受傷時，左手腕處皮膚有兩處
      擦傷，一處起水泡，若採開放性復位手術，慮及傷口併發
      症及感染的機會較高，被告丙○○採取閉鎖性復位，並以
      石膏固定的治療方式，並無不當，有行政院衛生署94年4
      月15日衛署醫字第0940209268號函送醫審會之鑑定書可資
      參照。原告固稱未以手術將碎骨挑出治療不當云云，惟依
      前開鑑定書所載粉碎性骨折的治療原則，主要在儘可能回
      復關節的平整和原來骨頭的形狀，以待骨折自行癒合，將
      碎骨自體內挑除是錯誤的想法等語，足見原告主張不符醫
      學上治療原則，不足採信。原告又主張縱然欲不挑除碎骨
      而以固定之方式靜待其自行生長癒合，亦應先將呈鋸齒狀
      之碎骨磨平以免其壓迫到神經與血管云云，惟原告就其主
      張患部之碎骨於被告丙○○治療當時呈鋸齒狀乙節，未能
      舉證以實其說，而就原告至被告桃園榮民總醫院歷次回診
      之X 光片中亦未發現有原告所稱情事，是其部分之主張顯
      然無據。
（二）按損害賠償之債，以有損害之發生及有責任原因之事實，
      並二者之間有相當因果關係為其成立要件，最高法院30年
      年上字第18號著有判例意旨可資參照。原告主張被告於進
      行石膏固定之方式治療時，未先告知尚有其他治療方式乙
      節，縱屬為真，然被告丙○○於為原告進行治療當時，因
      原告左手腕處皮膚有兩處擦傷，一處起水泡，若採開放性
      復位手術，傷口併發症及感染的機會較高，被告丙○○採
      取閉鎖性復位，並以石膏固定的治療方式，並無不當如前
      述，被告丙○○既已採取最適當之治療方式，則其縱有事
      先未告知原告尚有其他治療方式之情事，然並未因之造成
      原告受損害，且原告就被告違背告知義務致原告未能採取
      更佳之治療方式致受損害乙節，亦未能舉證以實其說，是
      原告此部分主張同非可採。
（三）原告復主張被告丙○○於原告92年4 月22日第1 次回診時
      ，原告曾告以患部腫脹、疼痛加劇，然被告丙○○未予注
      意為正確之診療判斷云云，為被告所否認，經查，原告主
      張患部於被告丙○○以石膏固定治療後2 週仍腫痛乙節，
      縱屬真實，惟其產生原因可能為治療過程中正常反應，亦
      可能為病情變化，無法遽予論斷。又經將原告病歷及歷次
      治療所拍攝之Ｘ光片送請醫審會鑑定結果認：依原告92年
      4 月7 日拍攝的術後Ｘ光片，遠端橈骨橈側骨折塊輕微位
      移，關節面略為凹陷，並非不能接受，同年4 段22日拍攝
      之Ｘ光片，正面照和原先的Ｘ光片比較，變化不大，側面
      照則照得不清楚，無法判斷。同年5 月20日拍攝之Ｘ光片
      ，遠端橈骨中央和背側的關節面明顯下陷，致使腕骨產生
      背側位移，有前開鑑定書在卷可稽，亦即原告患部發生關
      節面明顯下陷及腕骨背側位移之情形，應係發生於92年4
      月22日原告第1 次回診後至同年5 月20日第2 次回診前之
      時間，是被告丙○○於92年4 月22日原告第1 次回診時，
      根據當時原告所拍攝之Ｘ光片所示情形，就原告患部將長
      臂石膏夾板換成短臂石膏繼續固定之治療方法，並無何不
      當可言。至原告主張被告桃園榮民醫院其他骨科醫師陳宜
      成、陳裕中曾於門診時告以原告稱被告丙○○對原告之治
      療不當云云，然原告並未舉證以實其說，亦難憑採。至原
      告於92年5 月20日第2 次回診時，其患部已有前開明顯關
      節面下陷及骨頭位移之情形，然此情形不能排除與原告患
      部石膏固定之效果、原告保護是否週到、原告年逾60歲有
      骨質疏鬆等原因有關，有前開醫審會鑑定書為證，原告復
      未能舉證此係被告丙○○就原告第1 次回診時之處理不當
      所致，是原告此部之主張亦乏憑據。
（四）原告再主張被告丙○○於拆除石膏時未告以原告須繼續回
      診復健治療，耽擱治療造成原告損害擴大云云，為被告所
      否認，且查，質之原告自承於92年5 月20日第2 次回診時
      其殘障無法治癒之情形已告確定等語（見94年5 月26日言
      詞辯論筆錄），則原告主張其後有損害擴大之情形，已非
      實在。又查，依原告於病歷記載顯示，被告丙○○於92年
      5 月20日原告第2 次回診時，曾知以請原告自行活動復健
      ，有病歷記錄為證，原告雖以該記錄係事後添加記載云云
      ，惟未舉證以實其說，況若被告丙○○若有增改病歷情形
      ，應於病歷中一併記載要求原告繼續回診治療，以顯完備
      ，何以原告前開病歷中僅有前開記載，要與常情不符，是
      原告此部之主張並非可採。原告復主張依回診當時原告之
      復原狀況，被告丙○○應告以回診繼續治療，而非要原告
      自行復健云云，經查，原告於5 月20日拍攝之Ｘ光片，遠
      端橈骨中央和背側的關節面明顯下陷，致使腕骨產生背側
      位移，已如前述，依此情形，被告丙○○若僅告以原告自
      行復健，而未囑咐其回診治療是否妥適，確值存疑，惟原
      告於92年5 月20日門診後，旋於92年5 月26日復至被告桃
      園榮民醫院向陳裕中醫師求診，嗣後陸續並由同醫院陳宜
      成醫師、林口長庚醫院楊哲彥醫師、杜元坤醫師、國軍桃
      園總醫院史瑞田醫師治療，有各該病歷附卷可佐，顯然原
      告於92年5 月20日第2 次回診時，不論被告丙○○有無告
      以應繼續門診治療，原告已主動積極尋求後續之治療，則
      原告主張因被告丙○○未盡告知義務致其耽擱治療云云，
      亦與事實不符。
四、綜上所述，原告主張被告丙○○對其治療行為有過失或加害
    給付致其受有損害云云，均屬不能證明。從而，原告主張依
    民法侵權行為或不完全給付之規定，請求被告負連帶損害賠
    償責任，為無理由，應予駁回。原告之訴既經駁回，其假執
    行之聲請，亦失所附麗，應併予駁回。
五、據上論結，本件原告之訴為無理由，依民事訴訟法第78條，
    判決如主文。
中　　華　　民　　國　　94　　年　　6 　　月　　9 　　日
                  民事第一庭    法　官　賴惠慈
以上正本係照原本作成
如對本判決上訴，須於判決送達後20日內向本院提出上訴狀
中　　華　　民　　國　　94　　年　　6 　　月　　9 　　日
                                書記官　黃泰能
